【裁判字號】    96,訴,1705
【裁判日期】    970530
【裁判案由】    違反槍砲彈藥刀械管制條例
【裁判全文】
臺灣臺南地方法院刑事判決              96年度訴字第1705號
公  訴  人  臺灣臺南地方法院檢察署檢察官
被      告  甲○○
指定辯護人  蔡弘琳律師
上列被告因違反槍砲彈藥刀械管制條例案件，經檢察官提起公訴
（九十六年度偵字第一四一九二號），本院判決如下：
    主  文
甲○○未經許可，持有可發射子彈具有殺傷力之改造手槍，累犯
，處有期徒刑年伍月，併科罰金新臺幣伍萬元，罰金如易服勞
役，以新臺幣壹仟元折算壹日，扣案之仿ＢＥＲＥＴＴＡ廠捌肆
型半自動手槍之改造手槍壹支（含彈匣壹個，槍枝管制編號：壹
壹零貳零陸陸玖肆號）沒收。
    事  實
一、甲○○前因妨害公務案件，經本院以九十三年簡字第一四七
    八號簡易判決判處有期徒刑六月確定，於民國九十五年六月
    十七日執行完畢出監。詎甲○○猶不知悔改，明知具有殺傷
    力之改造槍枝、子彈為槍砲彈藥刀械管制條例第四條第一項
    所管制之物品，非經中央主管機關許可，不得擅自持有，竟
    仍基於持有具有殺傷力之槍砲及子彈之犯意，於九十六年九
    月六日晚間十一時許，在臺南縣永康市○○路上一家便利商
    店前，向真實姓名年籍不詳、綽號「阿弟仔」之成年友人，
    借取具有殺傷力之仿ＢＥＲＥＴＴＡ廠八四型半自動手槍製
    造，換裝土造金屬槍管而成之改造手槍一枝（含彈匣一個，
    槍枝管制編號：0000000000號）及具殺傷力之直
    徑九點零ＭＭ非制式子彈一顆而持有之。嗣於同年九月十一
    日下午三時許，經警持本院核發之搜索票前往甲○○位在臺
    南縣永康市○○路二五六巷三之三五號住處搜索有關違反槍
    砲彈藥刀械管制條例之相關贓證物時，甲○○在該處管理室
    旁之走廊為警查獲，並當場在其身上起出前述改造手槍一枝
    （含彈匣一個）及非制式子彈一顆（業經送鑑試射滅失），
    因而查悉上情。
二、案經臺南市警察局第一分局報請臺灣臺南地方法院檢察署檢
    察官偵查起訴。
    理  由
一、上開事實，迭據被告甲○○於警詢、偵查及本院審理時均自
    白不諱，復有扣案改造手槍一把（含彈匣一個）、非制式子
    彈一顆、現場蒐證照片八紙、臺南市警察局第一分局搜索扣
    押筆錄及扣押物品目錄表各一份在卷足資佐證。又上開扣案
    改造手槍經內政部警政署刑事警察局依據性能檢驗法、試射
    法鑑驗結果，認送鑑改造手槍一枝（含彈匣一個、槍枝管制
    編號0000000000號），係改造手槍，由仿ＢＥＲ
    ＥＴＴＡ廠八四型半自動手槍製造之槍枝，換裝土造金屬槍
    管而成，擊發功能正常，可供擊發適用子彈使用，認具殺傷
    力；另認送鑑子彈一顆，係非制式子彈，由金屬彈殼組合直
    徑九點零ＭＭ金屬彈頭而成，經試射，可擊發，認具殺傷力
    ，此有該局九十六年十月二十九日刑鑑字第０九六０一四六
    七一七號槍彈鑑定書一份附卷可查，足認被告自白確與事實
    相符，自可採信。綜上，本案事證明確，被告犯行足堪認定
    ，應依法論科。
二、核被告所為，係違反槍砲彈藥刀械管制條例第八條第四項未
    經許可持有可發射子彈具有殺傷力之改造手槍罪及第十二條
    第四項未經許可持有子彈罪。被告以一持有行為，同時持有
    改造手槍與子彈，係一行為觸犯數罪名之想像競合犯，應依
    刑法第五十五條前段之從一重之未經許可持有可發射子彈具
    有殺傷力之改造手槍罪處斷。又被告曾有如事實欄所載之犯
    罪科刑執行情形，此有臺灣高等法院被告前案紀錄表在卷可
    按，其於徒刑執行完畢五年內故意再犯本件有期徒刑以上之
    罪，為累犯，應依刑法第四十七條第一項規定加重其刑。爰
    審酌被告未經許可持有改造手槍及子彈，雖未持之犯罪，仍
    危害社會治安甚鉅，但被告經查獲後能全部坦承犯行，於本
    院審理時態度良好等一切情狀，量處如主文所示之刑，並就
    併科罰金部分諭知易服勞役之折算標準，以資懲儆。末就扣
    案可發射子彈具有殺傷力之改造手槍一枝（含彈匣一個、槍
    枝管制編號0000000000號）屬違禁物，應依刑法
    第三十八條第一項第一款之規定予以宣告沒收，至於經鑑驗
    試射為有殺傷力之直徑九點零ＭＭ非制式子彈一顆，因試射
    殆盡，所餘彈頭、彈殼，均已不具殺傷力，已非屬違禁物，
    故不另為沒收之諭知。
據上論斷，應依刑事訴訟法第二百九十九條第一項前段，槍砲彈
藥刀械管制條例第八條第四項、第十二條第四項，刑法第十一條
前段，第五十五條前段、第四十二條第三項、第三十八條第一項
第一款，判決如主文。
本案經檢察官乙○○到庭執行職務。
中    華    民    國    97    年    5     月    30    日
                  刑事第六庭  審判長法  官  張瑛宗
                                    法  官  黃莉莉
                                    法  官  孫淑玉
以上正本證明與原本無異。
如不服本判決應於收受本判後10日內向本院提出上訴書狀，並應
敘述具體理由。如未敘述上訴理由者，應於上訴期間屆滿後20日
內向本院補提理由書狀（均須按他造當事人之人數附繕本）「切
勿逕送上級法院」。
                                    書記官  吳昕韋
中    華    民    國    97    年    5     月    30    日
附錄論罪科刑法條：
槍砲彈藥刀械管制條例第8條
未經許可，製造、販賣或運輸鋼筆槍、瓦斯槍、麻醉槍、獵槍、
空氣槍或第4條第1項第1款所定其他可發射金屬或子彈具有殺傷
力之各式槍砲者，處無期徒刑或5年以上有期徒刑，併科新臺幣1
千萬元以下罰金。
未經許可，轉讓、出租或出借前項所列槍枝者，處 5 年以上有期
徒刑，併科新臺幣 1 千萬元以下罰金。
意圖供自己或他人犯罪之用，而犯前二項之罪者，處無期徒刑或
 7 年以上有期徒刑，併科新臺幣 1 千萬元以下罰金。
未經許可，持有、寄藏或意圖販賣而陳列第 1 項所列槍枝者，處
 3年以上10年以下有期徒刑，併科新臺幣700萬元以下罰金。
第 1 項至第 3 項之未遂犯罰之。
槍砲彈藥刀械管制條例第12條第4項
未經許可，持有、寄藏或意圖販賣而陳列子彈者，處 5 年以下有
期徒刑，併科新台幣 300 萬元以下罰金。


司法院資訊處製作；財團法人民間司法改革基金會備份。
